臺灣桃園地方法院刑事判決　　　　　　　 93年度易字第402號
公　訴　人　臺灣桃園地方法院檢察署檢察官
被　　　告　甲○○　男　35歲.
上列被告因違反毒品危害防制條例案件，經檢察官提起公訴（92
年度毒偵字第2558號），及移送併辦（93年度毒偵字第532 號、
93年度毒偵字第1415號、93年度毒偵字第2725號、93年度毒偵字
第3077號、93年度毒偵字第3845號），本院判決如下：
    主  文
甲○○連續施用第二級毒品，累犯，處有期徒刑壹年陸月。扣案
如附表編號１、２之(1)(2)、３之(1)(2)、４之(1)及５之(1)所示之物
均沒收銷燬，如附表編號２之(3)(4)(5)(6)、３之(3)、４之(2)(3)、５
之(2)及６所示之物均沒收。
    事  實
一、甲○○前於民國８８年間因施用毒品案件，經本院以８８年
    度毒聲字第７３３號裁定，令入勒戒處所施以觀察、勒戒後
    ，認無繼續施用毒品之傾向，於８８年２月２４日執行完畢
    ，並於翌（２５）日釋放，由臺灣桃園地方法院檢察署檢察
    官於８８年２月２５日，以８８年度偵字第１６６６號為不
    起訴處分確定；復於同年間因施用毒品案件，經本院以８８
    年度毒聲字第１８０９號裁定送觀察、勒戒後，認有繼續施
    用毒品之傾向，再以８８年度毒聲字第２１３７號裁定送強
    制戒治，並由同署檢察官提起公訴，經本院於８８年８月２
    日，以８８年度易字第１３７６號判決判處有期徒刑七月確
    定；又於同年間因轉讓毒品案件，由臺灣高等法院以８８年
    度上訴字第２８５６號判決判處有期徒刑八月，經最高法院
    於８８年１２月２日，以８８年度臺上字第６９９０號判決
    駁回上訴確定，上開二案接續執行，並於９０年５月２１日
    假釋期滿視為執行完畢（構成累犯）。詎仍不思戒除毒癮，
    竟於第一次觀察、勒戒執行完畢釋放後之五年內，復又基於
    施用第二級毒品安非他命之概括犯意，自９２月７月初某日
    起至９３年９月２日止，連續在桃園縣新屋鄉石磊村１０鄰
    ４１號等處，以將第二級毒品安非他命置於吸食器內燒烤成
    煙霧狀之方式，施用第二級毒品安非他命多次。嗣先後於如
    附表所示之時、地，為警查獲，並分別扣得如附表各編號所
    示之物。
二、案經桃園縣政府警察局中壢分局報請臺灣桃園地方法院檢察
    署檢察官偵查起訴暨桃園縣政府警察局八德分局、楊梅分局
    、平鎮分局報請同署檢察官移送併辦。
    理  由
一、前揭事實，業據被告甲○○於本院審理中坦承不諱，且其於
    ９２年７月１８日、９３年１月６日、同年３月２５日、同
    年６月２０日、同年６月２５日及同年９月３日為警查獲後
    所採尿液經送檢驗結果，均呈甲基安非他命陽性反應，有桃
    園縣衛生局不法藥物尿液檢定書五紙及昭信科技顧問股份有
    限公司濫用藥物陽性檢體檢驗報告一紙在卷可稽。而被告所
    有供施用如附表編號１、２之(1)、３之(1)(2)、４之(1)所示之
    第二級毒品安非他命，均經檢驗其成分確定，亦有行政院衛
    生署管制藥品管理局９３年４月５日管檢字第０９３０００
    ２２８３號、９３年６月１８日管檢字第０９３０００５１
    ３６號函暨檢驗成績書各一紙、安非他命檢驗包檢驗結果照
    片一張及國防部憲兵司令部刑事鑑識中心９３年６月２１日
    （９３）宇鑑字第０７７７９號、９３年７月１日（９３）
    宇鑑字第０７８０８號鑑驗通知書各一紙附卷足憑；另附表
    編號５之(1)所示之結晶物，為第二級毒品安非他命，則據被
    告於警詢及本院審理時供明在卷。此外復有附表編號２之(3)
    (4)(5)(6)、３之(3)、４之(2)(3)、５之(2)及６所示吸食器等物扣
    案可資佐證，再參以安非他命一經沾染本即有反覆施用之慣
    常特性，堪認被告前揭自白與事實相符。又被告前於８８年
    間因施用毒品案件，經本院以８８年度毒聲字第７３３號裁
    定，令入勒戒處所施以觀察、勒戒後，認無繼續施用毒品之
    傾向，於８８年２月２４日執行完畢，並於翌（２５）日釋
    放，由臺灣桃園地方法院檢察署檢察官於８８年２月２５日
    ，以８８年度偵字第１６６６號為不起訴處分確定；復於同
    年間因施用毒品案件，經本院以８８年度毒聲字第１８０９
    號裁定送觀察、勒戒後，認有繼續施用毒品之傾向，再以８
    ８年度毒聲字第２１３７號裁定送強制戒治，並由同署檢察
    官提起公訴，經本院於８８年８月２日，以８８年度易字第
    １３７６號判決判處有期徒刑七月確定等節，既有臺灣高等
    法院被告全國前案紀錄表、臺灣桃園地方法院檢察署刑案資
    料查註紀錄表及法務部全國檢察官線上查詢刑案人犯在監所
    最新資料報表各一份在卷可考。是被告於觀察、勒戒執行完
    畢釋放後五年內再犯本案施用第二級毒品之罪，事證明確，
    其犯行洵堪認定，應予依法論科。
二、被告甲○○於前揭時、地，非法施用第二級毒品安非他命之
    行為，核係犯毒品危害防制條例第１０條第２項之施用第二
    級毒品罪。被告施用第二級毒品前後，持有為供施用之第二
    級毒品之低度行為，應為施用之高度行為所吸收，不另論罪
    。其先後多次施用第二級毒品犯行，時間緊接，所犯構成要
    件相同，顯係基於概括犯意所為，為連續犯，應依刑法第５
    ６條規定論以一罪，並加重其刑。又被告有如事實欄所載之
    犯罪科刑執行情形，有臺灣桃園地方法院檢察署刑案資料查
    註紀錄表及臺灣高等法院被告全國前案紀錄表各一份在卷可
    按，其於五年內再犯有期徒刑以上之施用第二級毒品之罪，
    為累犯，並依法遞加重其刑。至起訴書雖僅就被告於９２年
    ７月１８日１５時１０分起回溯前９６小時內之某時該次施
    用第二級毒品之犯行，予以起訴，惟被告其餘多次施用二級
    毒品之犯行，與前開已起訴且經本院論罪部分，既具有連續
    犯之裁判上一罪關係，本院自應併予審究。爰審酌被告前曾
    因施用毒品，分別經觀察、勒戒、強制戒治及判處徒刑後，
    仍不知悔改，猶一再施用毒品，本件且係首經警查獲五次，
    詎尚未能知所收斂警惕，復一仍舊貫，屢抓屢犯致第六度為
    警查獲，由是不僅可認其視律法為兒戲如無物，亦徵其沾染
    毒癮尤深，惡性極重，本不宜寬貸，惟念其犯後坦承犯行，
    態度尚可，且施用毒品乃自戕行為，及對社會危害性等一切
    情狀，量處如主文所示之刑，以資懲儆。
三、扣案如附表編號２之(2)所示之殘渣袋一個，經送鑑定結果內
    含第二級毒品安非他命且無法析離，有卷附之國防部憲兵司
    令部刑事鑑識中心９３年６月２１日（９３）宇鑑字第０７
    ７７５號鑑驗通知書一紙可參，與查扣如附表編號１、２之
    (1)、３之(1)(2)、４之(1)、５之(1)所示之第二級毒品安非他命
    ，均應依毒品危害防制條例第１８條第１項前段之規定沒收
    銷燬之。而扣案如附表編號２之(3)(4)(5)(6)、３之(3)、４之(2)
    (3)、５之(2)及６所示吸食器等物，則係被告所有供施用第二
    級毒品所用之物，均據被告供明在卷，爰併依刑法第３８條
    第１項第２款之規定，宣告沒收。
據上論斷，應依刑事訴訟法第２９９條第１項前段，毒品危害防
制條例第１０條第２項、第１８條第１項前段，刑法第１１條前
段、第５６條、第４７條、第３８條第１項第２款，判決如主文
。
本案經檢察官崔秉君到庭執行職務。
中　　華　　民　　國　　94　　年　　1 　　月　　13　　日
        　　　　　    　臺灣桃園地方法院刑事第11庭
                          審判長法  官  蔡  榮  澤
                                法  官  魏  于  傑
                                法  官  丁  俊  成
以上正本證明與原本無異。
如不服本判決，應於判決送達後10日內向本院提出上訴狀（應附
繕本）， 上訴於臺灣高等法院。
　　　      　　　  　　　　　　書記官　簡  慧  瑛
中　　華　　民　　國　　94　　年　　1 　　月　　17　　日
附錄本案論罪科刑依據之法條：
毒品危害防制條例第10條：
施用第一級毒品者，處六月以上五年以下有期徒刑。
施用第二級毒品者，處三年以下有期徒刑。
 附表：
┌──┬──────┬───────┬─────────────────┐
│編號│查 獲 時 間 │ 查 獲 地 點  │扣                案            物│
├──┼──────┼───────┼─────────────────┤
│ １ │92年7 月18日│桃園縣中壢市中│第二級毒品安非他命一小包（驗餘實稱│
│    │14時10分許  │和路25號前。  │毛重0‧554公克）。                │
├──┼──────┼───────┼─────────────────┤
│ ２ │93年1 月6 日│桃園縣新屋鄉石│(1)第二級毒品安非他命一大包又一小包│
│    │13時50分許  │磊村10鄰41號。│  （驗餘淨重合計22‧1327公克）。  │
│    │            │              │(2)含第二級毒品安非他命之殘渣袋一個│
│    │            │              │  （安非他命殘渣無法析離）        │
│    │            │              │(3)電子磅秤一台。                  │
│    │            │              │(4)分裝袋十六個。                  │
│    │            │              │(5)分裝匙二支。                    │
│    │            │              │(6)吸食器一組。                    │
├──┼──────┼───────┼─────────────────┤
│ ３ │93年3 月25日│桃園縣觀音鄉保│(1)第二級毒品安非他命一小包（驗餘實│
│    │17時許      │生村16鄰21號。│  稱毛重0‧608公克）。            │
│    │            │              │(2)第二級毒品安非他命一小包（驗餘淨│
│    │            │              │  重1‧4903公克）。               │
│    │            │              │(3)吸食器一組。                    │
├──┼──────┼───────┼─────────────────┤
│ ４ │93年6 月20日│桃園縣新屋鄉石│(1)第二級毒品安非他命五小包（毛重合│
│    │20時10分許  │磊村10鄰產業道│  計6‧8公克）。                  │
│    │            │路。          │(2)吸食器一組。                    │
│    │            │              │(3)玻璃球一個。                    │
├──┼──────┼───────┼─────────────────┤
│ ５ │93年6 月24日│桃園縣新屋鄉石│(1)第二級毒品安非他命一小包（毛重0 │
│    │23時50分許  │磊村10鄰41號。│  ‧2公克）。                     │
│    │            │              │(2)吸食器二個。                    │
├──┼──────┼───────┼─────────────────┤
│ ６ │93年9 月3 日│桃園縣新屋鄉石│吸食器一組。                      │
│    │13時許      │磊村10鄰41號。│                                  │
└──┴──────┴───────┴─────────────────┘
